【裁判字號】    90,交易,615
【裁判日期】    901219
【裁判案由】    公共危險等
【裁判全文】
臺灣高雄地方法院刑事判決                          九十年度交易字第六一五號
    公  訴  人  臺灣高雄地方法院檢察署檢察官
    被      告  甲○○
右列被告因公共危險等案件，經檢察官提起公訴（九十年度偵字第九七○六號），本
院判決如左：
    主  文
甲○○服用酒類，不能安全駕駛動力交通工具而駕駛，處有期徒刑參月，如易科罰金
，以參佰元折算壹日。
被訴過失傷害部分，公訴不受理。
    事  實
一、甲○○明知服務酒類及其他相類之物足以造成不能安全駕駛動力交工具之危險，
    竟於民國九十年五月十七日凌晨四時四十五分許，於飲用威土忌酒後，已達於體
    溫與血糖均降低、肌肉控制力差，而不能安全駕駛動力交通工具之狀態下，猶駕
    駛車牌號碼ＸＣ—八九一一號自用小客車，沿高雄市○○區○○路北向南方向行
    駛，行經至民生一路口處欲右轉民生一路時，因酒後致操控能力遲緩、對四周環
    境注意力降低，竟疏未注意右後方來車，致撞擊當時由同方向北向南方向行駛在
    中山一路慢車道上之丙○○駕駛之車牌號碼ＺＨ—三七九號營業用小客車，車內
    載有乘客乙○○與吳毓芳，致乙○○受有右額頭裂傷五公分及上門牙折斷一顆之
    傷害（傷害部分業據告訴人乙○○於本院審理中撤回告訴），吳毓芳亦受有傷害
    （此部分未據告訴），經警至現場處理並對甲○○實施酒精測試結果，測得甲○○之飲酒後吐氣所含酒精成份高達每公升○‧八二毫克，客觀上已達不能安全駕
    駛交通工具而致生公共危險。
二、案經高雄市政府警察局新興分局報告台灣高雄地方法院檢察署檢察官偵查起訴。
    理  由
甲、有罪部分
一、訊據被告甲○○於右揭時、地服用酒類後駕駛汽車之事實坦承不諱，核與證人即
    車號ＺＨ─三七九號營業車駕駛丙○○及乘客乙○○於警訊時證述之情節相符，
    復有道路交通事故調查報告表及測試觀察紀錄表各一紙在卷足稽。而被告於肇事
    後，經處理員警測得其呼氣之酒精濃度為每公升○點八二毫克，有序號○九○六
    號之酒精測定值表，及高雄市政府警察局以高市警刑字第Ｂ00000000號
    所開立之舉發違反道路交通管理事件通知單各一紙在卷可憑。
二、按刑法第一百八十五條之三規定所謂「不能安全駕駛」，係抽象危險犯，並不以
    發生具體危險為必要，對於呼氣酒精濃度已達每公升零點五五毫克（○．五五Ｍ
    Ｇ＼Ｌ）以上，肇事率為一般正常人之十倍，認為已達不能安全駕車之標準，此
    業經法務部八十八年五月十八日以法八八檢字第○○一六六九號函告週知，應為
    絕對不能安全駕駛動力交通工具。且依醫學文獻所知，酒精對人體造成之影響，
    於呼氣時酒精濃度達每公升零點二五毫克（約合體內血液中酒精濃度五○ＭＧ＼
    ＤＬ或零點零五％）即會輕度中毒，造成輕度協調功能降低；呼氣酒精濃度達每
    公升零點五毫克時（約合體內血液中酒精濃度一○○ＭＧ＼ＤＬ或零點一％）屬
    輕到中度中毒症狀，出現反應較慢、感覺減低、影響駕駛之狀況；而使用酒精後
    對於身體之影響，與駕駛能力有關者包括︰（一）對移動景物之追蹤能力（二）
    眼睛經強光照射後之恢復視力之能力及（三）監視四周之注意能力。然許多飲酒
    者於飲酒後，因無可自覺之生理反應，以致腦部缺損而仍不自知故照常開車，此
    即眾多酒後駕車肇事之主因之一。
三、觀之被告飲酒後駕車肇事，並自白當時看照後鏡時並未發現丙○○之計程車致撞
  上丙○○駕駛之計程車，亦足以徵甲○○當時之注意力降低。參以被告於查獲當
    時，經員警陳曉光對其進行酒後生理協調平衡檢測，亦認定被告當時有語無倫次
    、多話等情狀，有觀察記錄表在卷可佐。更益徵被告於飲用酒類後，其控制與反
    應能力均受影響，已達不能安全駕駛之情狀，本件事證明確，其犯行堪以認定。
四、核被告甲○○所為，係犯刑法第一百八十五條之三之公共危險罪。爰審酌被告罔
    顧交通安全，於服用酒類後，已達不能安全駕駛之狀態下，猶駕車上路對於自身
    及其他使用道路之公眾均具有高度之危險性，並致肇致事故，惟其犯罪後坦承犯
    行，在庭態度尚認良好，並與被害人乙○○及丙○○均已達成和解，有和解書一
    紙附卷可按，本院認公訴人求處有期徒刑七月，猶嫌過重等一切情狀，量處如主
    文所示之刑，並諭知易科罰金之折算標準，以資儆懲。
乙、公訴不受理部分
一、公訴意旨另以：被告甲○○明知服用酒類及其他相類之物足以造成不能安全駕駛
    動力交工具之危險，竟於民國九十年五月十七日凌晨四時四十五分許，於飲用威
    土忌酒後，猶駕駛車牌號碼ＸＣ—八九一一號自用小客車，沿高雄市○○區○○
    路北向南方向行駛，行經民生一路口處欲右轉民生一路，竟疏未注意右後方來車
    ，致撞擊當時由同方向北向南方向行駛在中山一路慢車道之丙○○駕駛之車牌號
    碼ＺＨ—三七九號營業用小客車，車內載有乘客乙○○與吳毓芳，致乙○○受有
    右額頭裂傷五公分及上門牙折斷一顆之傷害，因認被告另涉犯刑法過失傷害罪嫌
    。
二、按告訴乃論之罪，告訴人於第一審辯論終結前，得撤回其告訴；又告訴經撤回者
    ，法院應諭知不受理之判決；又應諭知不受理之判決者，得不經言詞辯論為之，
    刑事訴訟法第二百三十八條第一項、第三百零三條第三款及第三百零七條分別定
    有明文。
三、本件被告因傷害案件，經檢察官提起公訴，認被告係犯刑法第二百八十四條第一
    項之過失傷害罪，依同法第二百八十七條前段之規定，須告訴乃論。茲據告訴人
    乙○○於本院九十年十一月八日審理中，聲請撤回其告訴，揆諸前開說明，爰不
    經言詞辯論，逕為諭知不受理之判決。
據上論斷，應依刑事訴訟法第二百九十九條第一項前段、第三百零三條第三款、第三
百零七條，刑法第一百八十五條之三、第四十一條第一項，罰金罰鍰提高標準條例第
一條前段、第二條，判決如主文。
本案經檢察官林慧美到庭執行職務
中      華      民國      九十      年      十二    月   十九     日
                                  臺灣高雄地方法院刑事第二庭
                                      審判長法  官  宋明中
                                            法  官  陳志銘
                                            法  官  高英賓
右正本證明與原本無異。
如不服本判決，應於判決送達後十日內，向本院提出上訴狀。
                                            書記官  林雯琪
中      華      民      國      九十      年      十二    月   二十     日
附錄論罪科刑法條：
中華民國刑法第一百八十五條之三
服用毒品、麻醉藥品、酒類或其他相類之物，不能安全駕駛動力交通工具
而駕駛者，處一年以下有期徒刑、拘役或三萬元以下罰金。


司法院資訊處製作；財團法人民間司法改革基金會備份。
